臺灣高雄地方法院刑事附帶民事訴訟判決
111年度附民字第429號
原      告  温仕寶
被      告  劉建賢

上列被告因詐欺案件（111年度偵字第15605號），經原告提起刑
事附帶民事訴訟，請求損害賠償，本院判決如下︰
    主  文
原告之訴及假執行之聲請均駁回。
    事  實
一、原告方面：聲明及主張詳如附件刑事附帶民事訴訟起訴狀所
    載。
二、被告方面：未為任何聲明或主張。
    理  由
一、按因犯罪而受損害之人，於刑事訴訟程序得附帶提起民事訴
    訟，對於被告及依民法負賠償責任之人，請求回復其損害。
    提起附帶民事訴訟，應於刑事訴訟起訴後第二審辯論終結前
    為之；但在第一審辯論終結後提起上訴前，不得提起，刑事
    訴訟法第487條第1項、第488條定有明文。次按所謂「附帶
    民事訴訟」原本為民事訴訟程序，為求程序之便捷，乃附帶
    於刑事訴訟程序，一併審理及判決；申言之，在刑事訴訟中
    ，因有訴訟程序可資依附，是以隨時可以提起附帶民事訴訟
    ；若在辯論終結後，已無訴訟可言，自不得再行提起附帶民
    事訴訟，須待提起上訴後，案件繫屬於第二審時，始有訴訟
    程序可資依附，始得再行提起附帶民事訴訟，上開刑事訟法
    第488條規定其故在此（臺灣高等法院暨所屬法院92年法律
    座談會刑事類提案第35號審查意見參照）。又法院認為原告
    之訴不合法或無理由者，應以判決駁回之，刑事訴訟法第50
    2條第1項，亦有明文。
二、查本案被告劉建賢所涉幫助詐欺取財及幫助洗錢案件（111
    年度金訴字第139號），固經檢察官以110年度偵字23606號
    等提起公訴，及經檢察官陸續移送併辦（111年度偵字第509
    4號等、111年度偵字第10317號、111年度偵字第11673號、1
    11年度偵字第1530號等、111年度偵字第1892號），惟該案
    遭詐騙之告訴人及被害人並未及於本案原告溫仕寶（111年
    偵字第15605號，此部分並未移送併辦），從而原告所指被
    告涉嫌幫助詐欺取財及幫助洗錢案件，尚未提起刑事訴訟，
    難認原告此部分業經起訴而已繫屬於本院。再者，本院承審
    111年度金訴字第139號案件，業於民國111年6月8日進行審
    理程序，並於同日言詞辯論終結，此有本院111年度金訴字
    第139號111年6月8日審理筆錄1份在卷可考。原告遲至111年
    6月16日始具狀提起本件刑事附帶民事訴訟，有原告所提刑
    事附帶民事訴訟起訴狀上所蓋印之本院收文戳章可稽，是其
    提起刑事附帶民事訴訟時，本院承審之111年度金訴字第139
    號刑事訴訟業經第一審辯論終結，自不待言。從而原告原告
    提起刑事附帶民事訴訟，與法不合，揆諸上開法律規定，自
    應由本院以判決駁回。其假執行之聲請失所附麗，併予駁回
    。另上開刑事案件若經上訴第二審，且被告被訴與原告相關
    之犯罪事實亦經移送併辦，則原告仍可於第二審言詞辯論終
    結前提起附帶提起民事訴訟，附此敘明。
三、據上論結，應依刑事訴訟法第502條第1項，判決如主文。 
中　　華　　民　　國　　111 　年　　6 　　月　　22　　日
                  刑事第十一庭  審判長法　官  莊珮吟

                                      法  官  黃鳳岐

                                      法  官  李貞瑩
以上正本證明與原本無異。
如不服本判決非對於刑事判決有上訴時不得上訴，並應於送達後
20日內向本院提出上訴狀。
中　　華　　民　　國　　111 　年　　6 　　月　　22　　日
                                      書記官  黃毓琪